【裁判字號】    97,審訴,5910
【裁判日期】    980122
【裁判案由】    毒品危害防制條例
【裁判全文】
臺灣高雄地方法院刑事判決            97年度審訴字第5910號
公  訴  人  臺灣高雄地方法院檢察署檢察官
被      告  乙○○
指定辯護人  本院公設辯護人馬碩遠
上列被告因毒品危害防制條例案件，經檢察官提起公訴（97年度
毒偵字第8933號），本院合議庭裁定由受命法官獨任依協商程序
審理，判決如下：
    主  文
乙○○施用第一級毒品，累犯，處有期徒刑玖月。
    事實及理由
一、本件犯罪事實及證據，除犯罪事實「乙○○前因施用毒品案
    件，經強制戒治後，於民國93年7 月7 日釋放，並由本署檢
    察官於93年7 月12日，以93年度戒毒偵字第782 號不起訴處
    分確定；復因毒品案件，經臺灣高雄地方法院以96年訴字第
    1763號判決處有期徒刑10月確定，甫於97年6 月17日縮刑期
    滿執行完畢」更正為「乙○○前因施用毒品案件，經本院以
    92年度毒聲字第5817號裁定令入戒治處所施以強制戒治，於
    93年7 月7 日強制戒治執行完畢釋放出戒治處所。又曾因毒
    品危害防制條例案件，經本院以96年度訴字第1763號判決，
    判處有期徒刑10月確定，嗣經減刑為有期徒刑5 月，於97年
    6 月16日執行完畢」；「於97年9 月26日17時30分許接受採
    尿時起回溯24小時內某時（不含警力拘束期間）」更正為「
    97年9 月26日凌晨某時」；「嗣於同年月26日15時30分許，
    為其父親楊進國發現後報警」更正為「嗣於同年月26日凌晨
    3 時30分許，為其父親楊進國發現後報警」；證據部分補充
    「被告乙○○於本院審理中之自白」外，餘均引用檢察官起
    訴書之記載，如附件。
二、本件被告業已認罪，並經辯護人協助下與檢察官於審判外達
    成協商之合意，渠等合意內容為：被告願受科刑範圍如主文
    所載。經核被告所為，係犯毒品危害防制條例第10條第1 項
    之施用第一級毒品罪，而被告有上述之前科紀錄乙情，有臺
    灣高等法院被告前案紀錄表在卷可稽，其受有期徒刑執行完
    畢，5 年內故意再犯本件最重本刑為有期徒刑以上之罪，為
    累犯，應依刑法第47條第1 項規定加重其刑。此外，上開協
    商合意內容，並無刑事訴訟法第455 條之4 第1 項所列不得
    認罪協商之情形，本件既經檢察官聲請改依協商程序而為判
    決，本院爰不經言詞辯論，於協商合意範圍內為協商判決。
三、應適用之法條：刑事訴訟法第455 條之4 第2 項、第455 條
    之8 、第454 條第2 項，毒品危害防制條例第10條第1 項，
    刑法第11條前段、第47條第1 項。
四、本判決除有刑事訴訟法第455 條之4 第1 項第1 款、第2 款
    、第4 款、第6 款、第7 款所定情形之一，或違反同條第2
    項規定者外，不得上訴。
本案經檢察官陳麗琇到庭執行職務。
中    華    民    國    98    年    1     月    22    日
                  刑事第七庭    法  官  陳君杰
以上正本證明與原本無異。
如不服本判決應於收受判決後10日內向本院提出上訴書狀，並應
敘述具體理由。其未敘述上訴理由者，應於上訴期間屆滿後20日
內向本院補提理由書(均須按他造當事人之人數附繕本)「切勿逕
送上級法院」。
中    華    民    國    98    年    1     月    22    日
                                書記官  李承悌
附錄本判決論罪科刑法條全文：
毒品危害防制條例第10條第1項
施用第一級毒品者，處6 月以上5 年以下有期徒刑。
附件：
臺灣高雄地方法院檢察署檢察官起訴書
                                     97年度毒偵字第8933號
     被      告  乙○○  男  24歲（民國○○年○月○○日生）
                         籍設高雄縣鳳山市○○里○○○街43
                         號
                         現居高雄市○○區○○街9巷3號
                         國民身分證統一編號：Ｚ000000000號
 上列被告因違反毒品危害防制條例案件，業經偵查終結，認應提
 起公訴，茲敘述犯罪事實、證據並所犯法條如下：
         犯罪事實
 一、乙○○前因施用毒品案件，經強制戒治後，於民國93年 7月
     7日釋放，並由本署檢察官於93年7月12日，以93年度戒毒偵
     字第 782號不起訴處分確定；復因毒品案件，經臺灣高雄地
     方法院以96年訴字第1763號判決處有期徒刑10月確定，甫於
     97年 6月17日縮刑期滿執行完畢。詎猶不知悔改，明知海洛
     因業經公告列為毒品危害防制條例第2條第2項第 1款之第一
     級毒品，不得非法持有、施用，竟於強制戒治執行完畢後5
     年內，仍基於施用第一級毒品海洛因之犯意，於97年9月26
     日17時30分許接受採尿時起回溯24小時內某時（不含警力拘
     束期間），在其位於高雄縣鳳山市○○里○○○街43號住處
     內，以注射方式施用海洛因1次。嗣於同年月26日15時30分
     許，為其父親楊進國發現後報警，經警採集其尿液送驗，結
     果呈嗎啡及可待因陽性反應，查悉上情。
 二、案經高雄縣政府警察局鳳山分局報告偵辦。
         證據並所犯法條
 一、證據清單與待證事實：
  ┌──┬────────┬──────────────┐
  │編號│證據名稱        │待證事實                    │
  ├──┼────────┼──────────────┤
  │1   │被告乙○○之自白│被告於上開時地施用海洛因之事│
  │    │                │實。                        │
  ├──┼────────┼──────────────┤
  │2   │高雄縣政府警察局│被告之尿液檢體，經檢驗後呈可│
  │    │鳳山分局偵辦毒品│待因、嗎啡陽性反應之事實。  │
  │    │案件嫌疑人尿液採│                            │
  │    │集編號對照表（編│                            │
  │    │號:505）、臺灣檢│                            │
  │    │驗科技股份有限公│                            │
  │    │司濫用藥物檢驗報│                            │
  │    │告（檢體編號:505│                            │
  │    │；報告編號:     │                            │
  │    │KH2008A0000000  │                            │
  │    │）各1紙         │                            │
  ├──┼────────┼──────────────┤
  │3   │本署刑案資料查註│被告前因施用毒品案件經強制戒│
  │    │紀錄表、全國施用│治期滿，釋放後5年內再犯毒品 │
  │    │毒品案件紀錄表、│危害防制條例第10條之罪之事實│
  │    │受觀察勒戒人毒品│。                          │
  │    │及前科紀錄簡列表│                            │
  │    │各1份           │                            │
  └──┴────────┴──────────────┘
 二、核被告乙○○所為，係犯毒品危害防制條例第10條第1項之
     施用第一級毒品罪嫌。又被告曾因如犯罪事實欄所示之刑事
     前案受徒刑之執行完畢，5年以內故意再犯本案有期徒刑以
     上之罪，為累犯，請依刑法第47條第1項之規定，加重其刑
     。
 三、依毒品危害防制條例第23條第2項、刑事訴訟法第251條第1
     項提起公訴。
     此  致
 臺灣高雄地方法院
 中    華    民    國    97    年    11    月    27    日
                               檢  察  官     甲○○
 上正本證明與原本無異
 中    華    民    國    97    年    12    月    4     日
                               書  記  官     陳靜蘭
 參考法條：
 毒品危害防制條例第10條
 施用第一級毒品者，處 6 月以上 5 年以下有期徒刑。
 施用第二級毒品者，處 3 年以下有期徒刑。


司法院資訊處製作；財團法人民間司法改革基金會備份。
